# 请教陈版和各路大侠：

提问人：圆圆 CPA 梦梦 时间：2010-05-12 11:09:44
现在的审计项目，企业从获利年度开始到 2009 年每年年末计提10%的法定盈余公积的同时计提5%的法定公益金，根据财企财企[2006]67号文，自 05 年年末的法定公益金的余额应转自盈余公积管理，请问陈版，我的调整思路是否恰当？哪个方案更好？ 两个方案： 1 、将截止 2005 年 12 月 31 日的法定公益金余额调整至法定盈余公积；自 2006 年开始不再计提法定公益金，将计提的法定公益金转至未分配利润。 2 、将截止 2005 年 12 月 31 日的法定公益金余额调整至法定盈余公积； 2006 年开始在下年股东会通过后计提5%的任意盈余公积（即将 2006 年按净利润计提的5%的法定公益金在 2007 年股东会通过后作任意盈余公积，依次类推，5%的计提顺延到下个年初计提，且补齐股东会决议，将法定公益金调整至任意盈余公积）。

回答人：chenyiwei
回复 楼主 圆CPA梦 的帖子两种方案都可以。但无论采用哪种方案，最终都取决于企业自身的选择，并需要形成相应的股东会决议。